# 以股权出资的问题

提问人：wolink999 时间：2019-09-19 10:17:46
之前工商局有发一份股权出资登记管理办法，后面好象被废止了，现在还可以以股权出资吗？

回答人：chenyiwei
《股权出资登记管理办法》（国家工商行政管理总局令第 39 号）现已废止。
以股权出资除了应遵循《公司法》和《公司登记管理条例》对非货币财产出资的一般规定以外，还应遵循《公司注册资本登记管理规定（ 2014 年修订）》（国家工商行政管理总局令第 64 号）第六条：
第六条股东或者发起人可以以其持有的在中国境内设立的公司 (以下称股权所在公司) 股权出资。
以股权出资的，该股权应当权属清楚、权能完整、依法可以转让。
具有下列情形的股权不得用作出资：
(一) 已被设立质权；
(二) 股权所在公司章程约定不得转让；
(三) 法律、行政法规或者国务院决定规定，股权所在公司股东转让股权应当报经批准而未经批准；
(四) 法律、行政法规或者国务院决定规定不得转让的其他情形。